臺灣士林地方法院刑事判決　　　　　　　 94年度易字第349號
公　訴　人　臺灣士林地方法院檢察署檢察官
被　　　告　甲○○
　　　　　　　　　　（現另案於台灣岩灣技能訓練所執行中）
上列被告因違反毒品危害防制條例案件，經檢察官提起公訴（93
年度毒偵字第1379號、94年度毒偵字第597 號）及移送併案審理
（臺灣板橋地方法院檢察署94年度毒偵字第5484號），被告為有
罪之陳述，經本院合議庭裁定本件宜由受命法官獨任進行簡式審
判程序，並判決如下：
    主  文
甲○○連續施用第二級毒品，累犯，處有期徒刑捌月。
扣案之安非他命壹包（驗餘淨重零點零玖公克）、大麻貳包（淨
重零點肆伍公克）均沒收銷燬。捲煙紙壹片、玻璃球吸食器壹組
、玻璃球頭壹個、電子磅秤壹個、小型分裝袋參拾玖個均沒收。
    事  實
一、甲○○曾因於民國（下同）89年間，曾因違反槍砲彈藥刀械
    管制條例、轉讓毒品等案件，經臺灣板橋地方法院分別判處
    有期徒刑5 月併科罰金新臺幣30,000元，及有期徒刑8 月，
    嗣先後經臺灣高等法院駁回上訴確定，並就上開所處有期徒
    刑裁定其應執行刑為有期徒刑1 年。其復因施用毒品案件，
    (一)於87年11月4 日，經臺灣板橋地方法院以87年度毒聲字第
    2593號裁定送觀察勒戒後，認無繼續施用毒品之傾向，由臺
    灣板橋地方法院檢察署檢察官於87年11月27日以87年度偵字
    第24561 號不起訴處分確定。(二)於88年間，經臺灣板橋地方
    法院以88年度毒聲字第5278號裁定送觀察勒戒後，認無繼續
    施用毒品之傾向，由台灣板橋地方法院檢察署檢察官於88年
    10月8 日以88年度毒偵緝字第139 號不起訴處分確定。(三)復
    因3 犯施用毒品案件，經台灣基隆地方法院裁定強制戒治，
    於執行中停止戒治付保護管束，嗣90年9 月28日保護管束期
    滿未經撤銷視為強制戒治期滿。其並經檢察官提起公訴，由
    台灣基隆地方法院判處有期徒刑6 月確定。嗣上開違反槍砲
    彈藥刀械管制條例、轉讓毒品所定應執行刑1 年及施用毒品
    所處有期徒刑6 月於執行中經假釋，91年10月16日假釋期滿
    未經撤銷假釋，其未執行之刑以已執行完畢論。詎甲○○猶
    不知悔改，復基於施用第二級毒品之概括犯意，自93年4 月
    間起至同年7 月31日止，在臺北縣汐止市○○○路○ 段192
    號7 樓租屋處及臺北縣板橋市○○○路28號10樓，將安非他
    命置於玻璃球吸食器點火燒烤及用捲煙紙捲好大麻置入香煙
    點燃之方式，連續多次施用第二級毒品安非他命、大麻，約
    2 至10天不等1 次。嗣先後為警於(一)93年5 月31日，在上開
    租屋處前查獲，並自甲○○身上扣得其持有之安非他命1 包
    （驗餘淨重0.09公克）、大麻2 包（淨重0.45公克）、其所
    有供施用大麻之捲煙紙1 片、與本件犯行無涉之一粒眠35
    顆（驗餘淨重6.32公克），並於租住處臥室內扣得其所有供
    施用安非他命之玻璃球頭1 個、玻璃球吸食器1 組、電子磅
    秤1 個、小型分裝袋39個。(二)93年10月19日20時50分許，在
    臺北縣中和市○○路與建八路口查獲，並扣得甲○○所有與
    本件犯行無涉之海洛因2 包（持有第1 級毒品部分業經臺灣
    板橋地方法院以94年度簡字第496 號審結）。
    (三)94年8 月1 日4 時30分許，在台北縣新店市○○街374 號
    前查獲。
二、案經臺北縣政府警察局汐止分局暨臺北市政府警察局大安分
　　局報請台灣士林地方法院檢察署檢察官偵查起訴及台北縣政
　  府警察局土城分局報請臺灣板橋地方法院檢察署檢察官移送
    併案審理。
    理  由
一、訊據被告甲○○對於前揭事實坦承不諱，其先後3 次遭警查
    獲時所採尿經送檢驗結果，均呈現甲基安非他命陽性反應，
    有台灣檢驗科技股份有限公司93年6 月9 日、94年8 月18日
    濫用藥物尿液檢驗報告、台灣尖端先進生技醫藥股份有限公
    司93年11月29日濫用藥物檢驗報告各1 紙在卷可稽。又扣案
    之結晶粉末1 包（淨重為0.14公克，取0.05公克鑑驗用罄，
    餘0.09公克）、煙草2 包（淨重0.45公克）經送鑑定結果，
    分別含有第二級毒品甲基安非他命成分及大麻成分，有內政
    部警政署刑事警察局93年10月12日刑鑑字第0930172938 號
    鑑驗通知書、法務部調查局93年9 月21日調科壹字第
    040003596 號鑑定通知書各1 紙在卷可按。此外，並有被告
    所有供施用大麻之捲煙紙1 片、其所有供施用安非他命之玻
    璃球頭1 個、玻璃球吸食器1 組、電子磅秤1 個、小型分裝
    袋39個扣案可資佐證。又被告先後因施用毒品案件，(一)於87
    年11月4 日，經臺灣板橋地方法院以87年度毒聲字第2593號
    裁定送觀察勒戒後，認無繼續施用毒品之傾向，由臺灣板橋
    地方法院檢察署檢察官於87年11月27日以87年度偵字第
    24561 號不起訴處分確定。(二)於88年間，經臺灣板橋地方法
    院以88年度毒聲字第5278號裁定送觀察勒戒後，認無繼續施
    用毒品之傾向，由台灣板橋地方法院檢察署檢察官於88年10
    月8 日以88年度毒偵緝字第139 號不起訴處分確定。
    (三)復因3 犯施用毒品案件，經台灣基隆地方法院裁定強制戒
    治，於執行中停止戒治付保護管束，嗣90年9 月28日保護管
    束期滿未經撤銷視為強制戒治期滿等情，有上開不起訴處分
    書及台灣高等法院被告全國前案紀錄表在卷可稽，被告於強
    制戒治執行完畢釋放後5 年內復再犯施用毒品罪，事證明確
    ，被告犯行堪予認定，應依法論科。
二、核被告所為，係犯毒品危害防制條例第10條第2 項之施用第
    二級毒品罪。其施用前後持有毒品之低度行為，為施用之高
    度行為所吸收，不另論罪。被告先後多次犯行，時間緊接，
    手法相同，且係犯構成要件相同之罪名，顯係基於概括犯意
    而為，應依連續犯之規定以一罪論，並依法加重其刑。又被
    告於89年間，曾因違反槍砲彈藥刀械管制條例、轉讓毒品等
    案件，經臺灣板橋地方法院分別判處有期徒刑5 月併科罰金
    新臺幣30,000元，及有期徒刑8 月，嗣先後經臺灣高等法院
    駁回上訴確定，並就上開所處有期徒刑裁定其應執行刑為有
    期徒刑1 年，嗣復因施用毒品案件，經台灣基隆地方法院判
    處有期徒刑6 月，於上開所處徒刑執行中經假釋，91年10月
    16日假釋期滿未經撤銷假釋，其未執行之刑以已執行完畢論
    之事實，有台灣高等法院被告全國前案紀錄表1 件在卷足憑
    。被告受有期徒刑之執行完畢後，5 年以內再犯有期徒刑以
    上之本罪，為累犯，應依法遞加重其刑。爰審酌被告有多次
    施用毒品前科，屢經觀察勒戒、強制戒治及判處罪刑後乃不
    知悔悟，其施用毒品除戕害自身健康外尚未危及他人，犯後
    坦承犯行態度尚稱良好，並其施用次數、方法等一切情況，
    量處如主文所示之主刑，以示懲儆。
三、公訴意旨就檢察官移送併辦部分雖未論及，惟該部分與起訴
    之犯罪事實具有連續犯裁判上一罪之關係，為起訴效力所及
    ，本院自得一併審理判決，附此敘明。
四、扣案之安非他命1 包（驗餘淨重0.09公克）、大麻2 包（淨
    重0.45公克），係查獲之第二級毒品，應依毒品危害防制條
    例第18條第1 項前段規定沒收銷燬；另捲煙紙1 片、玻璃球
    吸食器1 組、玻璃球頭1 個、電子磅秤1 個、小型分裝袋39
    個係供施用毒品所用之物，且屬被告所有，業據被告供明在
    卷，併依刑法第38條第1 項第2 款規定宣告沒收。至扣案之
    一粒眠35顆（驗餘淨重6.32公克）、海洛因2 包均與被告本
    件犯行無涉，毋庸於本件諭知沒收銷燬，附此敘明。
據上論斷，應依刑事訴訟法第273 之1 第1 項、第299 條第1 項
前段，毒品危害防制條例第10條第2 項、第18條第1 項前段、刑
法第11條、第56條、第47條、第38條第1 項第2 款，判決如主文
。
本案經檢察官薛嘉珩到庭執行職務。
中　　華　　民　　國　　94　　年　　12　　月　　22　　日
　　　　　　　　　刑事第五庭法　官  彭洪媛
以上正本證明與原本無異。
如不服本判決，應於判決送達後10日內，向本院提出上訴狀。
                            書記官  周霙蘭
中　　華　　民　　國　　94　　年　　12　　月　　29　　日
附錄本案論罪科刑法條全文：
毒品危害防制條例第10條第2項
施用第二級毒品者，處 3 年以下有期徒刑。
